臺灣橋頭地方法院民事判決
111年度橋小字第955號
原      告  富邦產物保險股份有限公司

法定代理人  賴榮崇  
訴訟代理人  伍雅婷  
            陳宏政  
被      告  蕭子涵  

法定代理人  蕭寶嫣  


訴訟代理人  蕭寶瑩  
上列當事人間請求侵權行為損害賠償(交通)事件，本院於民國11
1年11月30日言詞辯論終結，判決如下：
    主  文
一、被告應給付原告新臺幣3萬3,555元，及自民國111年6月20日
    起至清償日止，按年息5%計算之利息。
二、原告其餘之訴駁回。
三、訴訟費用新臺幣1,000元由被告負擔新臺幣400元，餘由原告
    負擔。
四、本判決第一項得假執行；但被告如以新臺幣3萬3,555元為原
    告供擔保，得免為假執行。 
    事實及理由
一、原告主張：原告承保車牌號碼000-0000號自用小客車（下稱
    系爭汽車）之車體損失險，被告於民國109年7月30日20時32
    分許，騎乘電動自行車行經高雄市左營區自由二路與明華一
    路口時，疏未注意車前狀況，訴外人胡郁佳適駕駛系爭汽車
    於上開路口停等紅燈，被告所騎乘之電動自行車因而撞及系
    爭汽車後車尾，致系爭汽車車體受損，支出必要之維修費用
    新臺幣（下同）8萬0,641元，原告已悉數理賠，爰依侵權行
    為、保險代位之法律關係，提起本件訴訟等語。並聲明：被
    告應給付原告8萬0,641元，及自起訴狀繕本送達翌日起至清
    償日止，按年息5%計算之利息。
二、被告則以：被告僅造成系爭汽車右後保險桿損傷，並未造成
    右後大燈損傷等語，資為抗辯。並聲明：原告之訴駁回。 
三、本院之判斷：
  ㈠按因故意或過失，不法侵害他人之權利者，負損害賠償責任
    ，民法第184條第1項前段定有明文。再按慢車行駛時，駕駛
    人應注意車前狀況及與他車行駛間隔，並隨時採取必要之安
    全措施，道路交通安全規則第124條第5項亦有明文。又按被
    保險人因保險人應負保險責任之損失發生，而對於第三人有
    損失賠償請求權者，保險人得於給付賠償金額後，代位行使
    被保險人對於第三人之請求權；但其所請求之數額，以不逾
    賠償金額為限，為保險法第53條第1項明定。
  ㈡經查，原告主張上開車禍發生過程等事實，業據其提出與所
    述相符之車損照片、行車執照、修車明細與發票、理賠申請
    書為證，並經本院依職權調閱高雄市政府警察局道路交通事
    故初步分析研判表、道路交通事故現場圖、道路交通事故調
    查報告表（一）、（二）、談話紀錄表、現場照片在卷可稽
    ，被告對上開車禍發生過程及其應負賠償責任等情亦不爭執
    ，堪認原告主張之事實為真實。是系爭汽車因本件事故所受
    損害與被告之過失行為間，具有相當因果關係。
  ㈢惟觀諸本件事故發生時警方所拍攝之現場照片，系爭汽車右
    後大燈並無破損（見本院卷第53、135頁），至原告於109年
    7月31日拍攝之系爭汽車照片，雖顯示右後大燈破損（見本
    院卷第23至27頁），即難認與被告之過失行為有關，被告辯
    稱系爭汽車右後大燈之毀損並非其所造成，其僅須賠償右後
    保險桿之損害等語，應屬有據。而經本院函詢中華賓士汽車
    股份有限公司，原告所提出系爭汽車之修車明細中，與右後
    保險桿有關之維修費用僅有6萬1,476元（含零件3萬6,537元
    、工資2萬3,059元、稅金2,980元），有該公司回函可資為
    憑（見本院卷第115頁），是原告僅得請求被告賠償此部分
    項目之維修費用。
  ㈣再按請求賠償物被毀損所減少之價額，得以修復費用為估定
    之標準，但以必要者為限（如修理材料以新品換舊品，應予
    折舊）《最高法院77年度第9次民事庭會議決議(一)意旨可資
    參照》。系爭汽車毀損部分之修復，其材料係以新品代替舊
    品，故原告以修復費用為損害賠償之依據時，自應將材料折
    舊部分予以扣除。而系爭汽車係106年7月出廠，有行車執照
    在卷可參（見本院卷第21頁），迄事故發生受有車損時即10
    9年7月30日，已使用3年1月（出廠日期參酌民法第124條第2
    項規定，以106年7月15日計算，另參營利事業所得稅查核準
    則第95條第6項「固定資產提列折舊採用平均法、定率遞減
    法或年數合計法者，以1年為計算單位，其使用期間未滿1年
    者，按實際使用之月數相當於全年之比例計算之，不滿1月
    者，以月計」），再依行政院所頒固定資產耐用年數表及固
    定資產折舊率表，非運輸業用客車、貨車之耐用年數為5年
    ，依兩造合意之定率遞減法每年折舊1000分之369，則零件
    扣除折舊後之修復費用估定為8,898元（計算式詳如附表）
    ，加計其餘不必折舊之費用後應為3萬3,555元（計算式：零
    件8,898元+工資2萬3,059元+稅1,598元《計算式：2,980元x3
    萬1,957/5萬9,596，元以下四捨五入》=3萬3,555元）。
四、綜上所述，原告依侵權行為、保險代位法律關係，請求被告
    給付3萬3,555元，及自起訴狀繕本送達翌日即111年6月20日
    起（見本院卷第77頁）至清償日止，按年息5%計算之利息，
    為有理由，應予准許。　　
五、本件係依小額程序為被告部分敗訴之判決，爰依民事訴訟法
    第436條之20之規定，就原告勝訴部分依職權宣告假執行；
    並依同法第436條之23準用第436條第2項，適用同法第392條
    第2項規定，依職權宣告被告如預供擔保，得免為假執行；
    另依同法第436條之19第1項規定，確定訴訟費用之負擔如主
    文第3項所示。
六、據上論結，原告之訴為一部有理由，一部無理由，判決如主
    文。 
中　　華　　民　　國　　111 　年　　12　　月　　8　　日
          　　　　橋頭簡易庭  法      官  張立亭
以上正本係照原本作成。
如不服本判決，應於送達後20日內，向本院提出上訴狀並表明上
訴理由，如於本判決宣示後送達前提起上訴者，應於判決送達後
20日內補提上訴理由書（須附繕本）。
中　　華　　民　　國　　111 　年　　12　　月　　8 　　日
      　　　　　　　　　　　　書　記　官  許雅瑩
附表
-----
折舊時間           金額
第1年折舊值        36,537×0.369=13,482
第1年折舊後價值    36,537-13,482=23,055
第2年折舊值        23,055×0.369=8,507
第2年折舊後價值    23,055-8,507=14,548
第3年折舊值        14,548×0.369=5,368
第3年折舊後價值    14,548-5,368=9,180
第4年折舊值        9,180×0.369×(1/12)=282
第4年折舊後價值    9,180-282=8,898
-----
訴訟費用計算式：
裁判費            1,000元
合計              1,000元